【裁判字號】    97,易,3099
【裁判日期】    971226
【裁判案由】    竊盜
【裁判全文】
臺灣臺北地方法院刑事判決              97年度易字第3099號
公  訴  人  臺灣臺北地方法院檢察署檢察官
被      告  乙○○
                      3樓
上列被告因竊盜案件，經檢察官提起公訴（97年度偵字第15591
號），本院判決如下：
    主  文
乙○○竊盜，處有期徒刑貳月，如易科罰金，以新臺幣壹仟元折
算壹日。
    事  實
一、乙○○於民國97年6月4日18時50分許，至址設臺北市○○區
    ○○路60號家樂福股份有限公司三民分公司之大賣場購物，
    於放置多媒體轉接線區時，竟基於意圖為自己不法之所有，
    將市價新臺幣（下同）60元之多媒體轉接線外包裝盒拆封，
    旋將外包裝盒丟棄於賣場內之垃圾桶。取出之轉接線，則放
    入其右側褲口袋內，竊取得手。適為已下班而在賣場內購物
    之員工丁○○所目睹。丁○○拾起該遭丟棄之外包裝盒後，
    交付予賣場保全人員甲○○，並請甲○○注意乙○○是否結
    帳。甲○○除立即通知賣場之安全課警衛長丙○○，並在收
    銀線等候。甲○○見乙○○通過結帳檯時，並未將該條轉接
    線拿出結帳，即上前詢問。殆丙○○到場處理時，乙○○始
    自右側褲口袋內取出上開轉接線，而查悉上情。
二、案經家樂福股份有限公司三民分公司訴由臺北市政府警察局
    松山分局報告臺灣臺北地方法院檢察署檢察官偵查起訴。
    理  由
一、訊據被告乙○○固坦承於前開時間，至上開大賣場內購物，
    並曾將該賣場貨架上之多媒體轉接線外包裝盒拆封等情不諱
    ，惟矢口否認有何竊盜之犯行，並辯稱: 打開外包裝盒是要
    看規格是否符合須求。但打開看後，發覺規格不符，便將包
    裝盒及轉接線放在結帳檯前的貨架上。該轉接線不是從伊的
    口袋拿出來的。且伊當天選了一個與家用規格相符的。如果
    伊要偷，為何不偷價格高而體積小的，反而偷價格便宜體積
    大的物品，且在大庭廣眾下偷竊云云，並提出當日發票及手
    機電池1枚為證。惟查:
  (一)被告於97年6月4日18時50分許，在址設臺北市○○區○○路
    60號家樂福大賣場內，將貨架上之多媒體轉接線外包裝盒拆
    封，再將外包裝盒丟棄於賣場內之垃圾桶內等情，業據證人
    丁○○於本院審理時結證: 我看到被告拆開某樣東西的盒子
    ，拆開後把盒子放進1個塑膠袋，盒子、塑膠袋一起丟進垃
    圾桶，我直接從垃圾桶拿起那個塑膠袋，拿給甲○○，叫他
    要注意等語在案（參本院97年12月12日審判筆錄第5、6頁）
    。質之被告亦坦承於上開時、地，拆開上開商品之包裝盒等
    情不諱，足認證人丁○○之上開證詞，與事實相符，而可採
    信。
  (二)證人甲○○接手證人丁○○拾起的包裝盒後，除立即通知賣
    場之安全課警衛長丙○○，並至收銀線等候，被告並未將該
    條轉接線交由結帳人員結帳，待證人甲○○、丙○○二人上
    前詢問時，始自其右側褲口袋取出等情，亦據證人甲○○於
    本院審理時結證: 我與被告碰頭時，我把盒子拿給被告看，
    並說我同仁說你把這個東西拆封，包裝盒在這裡，被告就從
    我手上接過包裝盒。與我們主管（即丙○○）碰頭後，被告
    就從褲子右邊口袋拿出東西來，對著丙○○說我現在結帳可
    以嗎等語，及證人丙○○於本院審理時結證: 我接獲無線電
    通知後，從賣場衝過去，快到收銀線時，甲○○帶著被告進
    賣場跟我碰頭，跟我解釋被告拿了一樣東西在身上，被告說
    他忘記結帳，我問被告東西在哪裡，被告從右邊的褲子口袋
    拿出來給我等語在案。此外，並有告訴人代理人丙○○所出
    具之贓物認領保管收據、系爭失竊轉接線之照片、被告當日
    被查獲後所拍攝之照片（參偵卷第16、21頁）及家樂福現場
    監視光碟扣案可資佐證。又被告將貨架上所擺放之待售商品
    外包裝盒拆封後，將包裝盒丟入垃圾桶內，再將商品藏入其
    右側褲口袋內。益見其主觀上確有不支貨款而取得該轉接線
    之本意，是其有不法所有之意圖甚明。
  (三)被告雖以證人所述略有出入，並以上詞置辯。但查:
  (1)被告於偵查中雖亦否認犯行，且否認當天曾從口袋拿出系爭
    失竊之轉接線。但被告坦承: 「我從口袋裡拿出庭呈的電池
    跟發票」等語（參偵卷第35頁）。足認被告坦承當天與證人
    甲○○、丙○○等二人會合時，在其二人面前，曾伸手去褲
    口袋內掏出物品之事實。核與證人甲○○、丙○○所述: 被
    告從右側褲口袋拿出東西等語之證詞相一致。足認證人甲○○、丙○○之證詞非虛。
  (2)扣案之光碟經本院當庭勘驗並製有勘驗筆錄在卷。該光碟共
    分三個檔案，分別從不同角度拍攝。綜合本院勘驗上開光碟
    中三個檔案之結果為: 證人甲○○當日著藍色保全制服，於
    當日18時54分43秒時，身穿花紋上衣之男子即被告在收銀檯
    結帳，於18時54分45秒時，甲○○與被告在收銀線外來回走
    動。其後二人通過收銀線步入賣場，與另一名身著保全服飾
    之證人丙○○會合。三人站在賣場內，被告站中間，證人二
    人則分站二側。三人低頭看著東西。並沒有看到被告在結帳
    檯前將任何貨品及包裝盒放置在結帳檯前之貨架上之動作，
    亦未見證人甲○○、丙○○二人從結帳檯前之貨架上取物之
    動作。顯見證人二人當場所取出之轉接線，並非來自收銀檯
    之貨架。而承前所述，被告在與證人二人會合後，曾自褲口
    袋內掏取物品。由此推之，該條轉接線係自被告口袋內取出
    之物無疑。被告辯稱: 因規格不符，而將包裝盒及轉接線放
    在結帳檯前的貨架上。該轉接線不是從伊的口袋拿出來的云
    云，為卸責之詞，不足採信。
  (3)被告否認為上開光碟內所拍攝之穿花紋短袖上衣之男子。並
    以上詞置辯。惟查，本院勘驗時，固無法明確從光碟片中看
    清該名穿著花紋短袖上衣男子之面貌，但被告坦承有與光碟
    中男子所穿之相同花紋之衣服在案。且查，卷附被告於97年
    6月4日當天被查獲後所拍攝之照片（參偵卷第16頁下幅），
    其當天所穿著之衣服確實是短袖而非被告所辯之長袖，且衣
    服之花色與光碟所翻拍照片中男子之衣服相同。此外，光碟
    中男子之身形、戴眼鏡等外觀亦與被告極為接近，足認該光
    碟中穿花紋短袖上衣之男子確實是被告無疑。是被告否認其
    為光碟片中之男子，亦為卸責之詞，不足採信。
  (4)至於被告雖提出發票及手機電池等物，證明當日所支付之價
    格遠高於本件失竊之商品，據以主張其不可能行竊云云。但
    查，轉接線與手機電池非相同功能之物。且被告是否支付其
    他貨品之價款，與被告是否為貪圖小利，而竊取價低之系爭
    商品誠屬二事。是被告所提出之上開證據，均不足以為被告
    有利認定之依據。又查，系爭失竊之轉接線係以透明空盒包
    裝，其外觀極為清楚，如被告有疑問，亦可洽服務人員詢問
    ，殊無用打開包裝盒之必要。又果被告打開包裝盒之目的只
    是要看規格是否相符，則在其發現規格不符時，亦理應將商
    品放回包裝盒，再放置在貨架上，而不應將空盒及其內之商
    品任意丟棄。
  (四)綜合上述，本件被告竊盜之犯行，事證明確，洵堪認定，應
    依法論科。
二、核被告所為，係犯刑法第320條第1項之竊盜罪。爰審酌被告
    貪圖小利，竟以行竊滿足所須，本件竊得之商品價值僅60元
    ，告訴人之損害不大，但被告犯罪後不但否認犯行，在本院
    勘驗時，明知畫面中人係其本人，且當天確係穿著畫面中之
    服飾之單純事實，仍飾詞否認，而嚴詞謊稱自己當天是穿長
    袖，不是穿該件花紋上衣，足認其犯後毫無悔改之意，犯後
    態度不佳等一切情狀，量處如主文所示之刑，併諭知易科罰
    金之折算標準。
據上論斷，應依刑事訴訟法第284條之1、第299條第1項前段，刑
法第320條第1項、第41條第1項前段，刑法施行法第1條之1，判
決如主文。
本案經檢察官楊智綸到庭執行職務
中    華    民    國    97    年    12    月    26    日
                  刑事第四庭    法  官  李桂英
上正本證明與原本無異。
如不服本判決應於收受送達後10日內向本院提出上訴書狀，並應
敘述具體理由；其未敘述上訴理由者，應於上訴期間屆滿後20日
內向本院補提理由書（均須按他造當事人之人數附繕）「切勿逕
送上級法院」。
                                書記官  嚴君珮
中    華    民    國    97    年    12    月    26    日
附錄本案論罪科刑法條全文:
中華民國刑法第320條
（普通竊盜罪、竊佔罪）
意圖為自己或第三人不法之所有，而竊取他人之動產者，為竊盜
罪，處5年以下有期徒刑、拘役或5百元以下罰金。
意圖為自己或第三人不法之利益，而竊佔他人之不動產者，依前
項之規定處斷。
前二項之未遂犯罰之。


司法院資訊處製作；財團法人民間司法改革基金會備份。
